【裁判字號】    92,交訴,6
【裁判日期】    920226
【裁判案由】    過失傷害
【裁判全文】
臺灣臺中地方法院刑事判決                      九十二年度交訴字第六號
    公  訴  人  臺灣臺中地方法院檢察署檢察官
    被      告  乙○○  男二十.
右列被告因公共危險等案件經檢察官提起公訴（九十一年度偵字第二三五０七號），
本院判決如左：
    主      文
乙○○駕駛動力交通工具肇事，致人受傷而逃逸，處有期徒刑陸月，如易科罰金，以
參佰元折算壹日。
被訴過失傷害部分，公訴不受理。
    事      實
一、乙○○於民國九十一年十月十一日十一時三十分許，駕駛車牌號碼Ｒ８－１１９
    ２號自小客車，沿台中市○○○路由西往東方向行使，駛至接近臺中市○○○路
    與崇德路交叉路口時，適崇德五路方向之圓型黃燈亮起，其原應注意汽車行進中
    駕駛人應注意車前狀況，隨時採取必要安全措施，且行駛至交叉路口，其行進、
    轉彎，應遵守燈光號誌或交通警察之指示，而依當時情形又無不能注意之情事，
    竟疏於注意及此，而貿然駛入上開交叉路口欲左轉崇德路，適甲○○騎乘車牌號
    碼ＩＴＩ－９１８號機車，沿台中市○○路由北往南方向行駛，雙方遂於上開路
    口發生碰撞，甲○○人車倒地而受有左手臂血腫、左膝及右膝血腫、左腳血腫等
    傷害。詎事故發生後，乙○○明已知發生事故卻未下車查看，並駕駛上開自小客
    車加速駛離現場而逃逸，嗣因車號為路人記下報警，而為警方於同日下午通知駕
    車前往警局說明而查獲。
二、案經甲○○訴由台中市警察局第五分局報請臺灣臺中地方法院檢察署檢察官偵查
    起訴。
    理      由
甲、有罪部分：
一、訊據被告乙○○對於右開時、地駕車肇事並逃逸之犯罪事實辯稱：
    「我是走崇德五路，要左轉崇德路，當時車速約四、五十公里，沒有闖紅燈，是
    搶黃燈，碰撞我不知道，只有我車子駕駛座後車門下方有一個姆指大的刮痕。」
    云云。惟查：（一）右揭被告乙○○肇事逃逸之事實，業據告訴人甲○○於警詢
    時及本署偵查中指訴甚詳，並有臺中市警察局第五分局所製作道路交通事故調查
    報告表、相片八幀及醫院診斷證明書一紙附卷可稽。（二）臺中市警察局第五分
    局員警於接到報案後迅即前往現場處理，並於同日下午即依據路人所記下之車號
    通知被告駕駛上開自小客車至警局製作筆錄及勘驗車體拍照，被告雖辯稱當時係
    搶黃燈，且不知已發生車禍事故，然從卷附相片「二」「六」圖示顯示其該車之
    車門位置即可明顯看出凹痕，而此凹痕顯非肇因於刮痕，而應係正面撞擊而來，
    再以當時燈號標誌係剛閃成綠燈（被告所辯稱搶黃燈未必可採）或兩邊路口之燈
    號標誌均為紅燈（告訴人所稱綠燈通行亦未必可採）情形下，告訴人適剛起駛該
    機車，衡其距離可知速度與力道並不大，故其所碰撞之凹痕方未凹陷甚深，此互
    核對照告訴人於偵查中所稱「我的機車就撞到他汽車側面」等語顯相符合；再者
    ，告訴人於偵查中具體指稱其所騎乘之機車遭被告所駕駛之自小客車自機車道拖
    行至安全島約五、六公尺，此若觀之卷附相片「二」「六」（汽車）圖示與相中
    「四」（機車）圖示二者所顯現出之勾痕，即可知告訴人所稱脫行至安全島約五
    、六公尺應可採信。既如此，則此車禍事故之發生，被告所辯不知情顯難令人採
    信。且刑法第一百八十五條之四之肇事逃逸罪，以駕駛動力交通工具肇事，有致
    人傷而逃逸之事實，為其構成要件，不以行為人明知被害人有死傷情形為必要，
    亦不以被害人為無自救能力人為必要，（最高法院九十一年台上字第一三七號、
    九十年台上字第六七八六號判決意旨參照），至肇事者是否有遺棄之故意，其離
    去之原因為何，則非所問（最高法院九十年台上字第二一九一號判決意旨參照）
    ，考其立法目的即在促使駕駛人於肇事後能對被害人即時救護，以減少死傷之惡
    化，此觀該法條之立法目的，以及道路交通管理處罰條例第六十二條規定內容自
    明，可見該兩條規範意旨應屬相同，從而本案事證明確，被告犯行堪予認定。
二、核被告所為，係犯刑法第一百八十五條之四之肇事逃逸罪。爰審酌被告肇事致人
    受傷未即時救護，惡性非輕，犯後又否認犯行，惟考量傷害部分已達成和解，量
    處如主文所示之刑，並諭知易科罰金之折算標準。
乙、公訴不受理部分：
一、公訴意旨如事實欄所述，因認被告另涉犯刑法第二百八十四條第一項前段之過失
    傷害罪嫌等語。
二、按告訴乃論之罪，告訴人於第一審辯論終結前得撤回其告訴；又告訴經撤回者，
    應諭知不受理之判決，刑事訴訟法第二百三十八條第一項、第三百零三條第三款
    定有明文。
三、本件告訴人告訴被告過失傷害案件，起訴書認被告係觸犯刑法第二百八十四條第
    一項前段之罪，依同法第二百八十七條前段之規定，須告訴乃論。茲據告訴人於
    九十二年二月十七日撤回其告訴，揆諸首開說明，應不經言詞辯論，諭知不受理
    之判決。
據上論斷，應依刑事訴訟法第二百九十九條第一項前段、第三百零三條第三款、第三
百零七條，刑法第一百八十五條之四、第四十一條第一項前段，判決如主文。
中    華    民    國      九十二      年       二      月   二十六      日
                                    臺灣臺中地方法院交通法庭
                                          法  官  郭  德  進
右正本證明與原本無異。
如不服本判決，應於判決送達後十日內向本院提出上訴狀( 應附繕本 )，上訴於臺灣
高等法院臺中分院。
                                        書記官
中    華    民    國      九十二      年       三      月       三      日
中華民國刑法第一百八十五條之四
駕駛動力交通工具肇事，致人死傷而逃逸者，處六月以上五年以下有期徒
                                                                        Ｂ


司法院資訊處製作；財團法人民間司法改革基金會備份。
